# 关于代垫型融资性贸易的账务处理-求助版主或各位老师

提问人：宥昕 时间：2019-06-24 23:16:54
A 公司因资金问题，与 B 公司达成以下协议，A 公司与设备货物供应商 C公司谈妥价格，由 B 公司向 C 采购并加价 10% 销售给 A 公司，A 公司分期支付B 公司货款。此为旨在实现同一商业目的的一揽子交易，如此， 1 、B 公司是否应用净额法仅确认资金拆借利息收入？ 2 、A 公司是否应将加价部分单独列入财务费用？依据何在？或者说 A\B 公司应如何账务、税务处理？感谢各位老师指点迷津。

回答人：chenyiwei
1 、是。B 公司实际并未享有或承担商品所有权上的主要风险和报酬，也未控制该商品，本质上是单纯的融资提供者角色，仅确认融资利息收入。
2 、参照分期付款采购处理，将加价部分作为取得融资的对价，计入各期利息费用。